臺灣臺東地方法院民事裁定　　　　　 　　95年度小上字第5號
上　訴　人　甲○○
訴訟代理人　邱聰安　律師
被?上訴人　乙○○
上列當事人間請求給付票款事件，上訴人對於中華民國95年6 月
28日本院臺東簡易庭95年度東小字第196 號第一審判決提起上訴
，本院裁定如下：
    主  文
上訴駁回。
第二審訴訟費用新臺幣壹仟伍佰元由上訴人負擔。
    理  由
一、按對於小額程序之第一審判決之上訴，非以其違背法令為理
    由，不得為之，民事訴訟法第436條之24第2項定有明文。依
    同法第436條之32第2項準用同法第468條、第469條第1款至
    第5款之規定，判決不適用法規或適用不當，為違背法令；
    判決有同法第469條第1款至第5款情形之一者，為當然違背
    法令。是當事人對於小額程序之第一審判決提起上訴，如以
    判決有民事訴訟法第468條規定不適用法規或適用法規不當
    為理由者，其上訴狀或理由書應有具體之指摘，並揭示該法
    規之條項或其內容。若係成文法以外之法則，應揭示該法則
    之旨趣。倘為司法院解釋或最高法院之判例，則應揭示該判
    解之字號或其內容。如以民事訴訟法第469條第1款至第5款
    情形為理由時，其上訴狀或理由書，應揭示合於該條款之事
    實。上訴狀或理由書如未依此項方法表明，或其所表明者，
    顯與上開法條規定之情形不相合時，即難認已對小額程序第
    一審判決之違背法令有具體之指摘，其上訴自難認為合法。
    又同法第436條之32第2項既未準用同法第469條第6款，則「
    判決理由不備或理由矛盾」即不能作為小額訴訟判決違背法
    令之事由。次按上訴狀內未表明上訴理由者，上訴人應於提
    起上訴後20日內，提出理由書於原審法院，未提出者，毋庸
    命其補正，由原審法院以裁定駁回之，同法第436條之32 第
    2項準用同法471條第1項之規定至明。
二、上訴人（即原審被告）對於小額訴訟之第一審判決提起上訴
    ，其上訴理由略以：原判決以上訴人將其簽發以臺灣中小企
    業銀行臺東分行為付款人、發票日為民國94年8月8日、票號
    為AM0000000號、金額為新臺幣（下同）10萬元之支票乙紙
    （下稱系爭支票）交付會首洪瑞隆，已授權洪瑞隆得逐月填
    載年月，而洪瑞隆因向被上訴人（即原審原告）母子收取會
    款，因而將系爭支票再轉交予被上訴人母子，並轉囑被上訴
    人得按月填寫年月完成發票行為，因而認定被上訴人獲得授
    權填載年月完成發票行為，無異由上訴人自行填補年月完成
    發票行為，故上訴人應負票據責任，然查：(一)上開理由係以
    正常開標而得標之死會會員而言，然被上訴人母子並未得標
    ，其獲得授權之停止條件並未成就，此其理由不備之違誤。
    (二)縱認被上訴人因洪瑞隆停會而未能得標，然其所得填載發
    票年月之日期，亦應以互助會最後結束日87年7月5日為限，
    從而被上訴人擅自填寫94年8月8日為發票日期，已逾越授權
    範圍，此為原判決理由不備之違誤。上訴人為證明上開有利
    事實，於原審曾聲請傳喚證人陳玉滿、陳靜婷，然原審認為
    上開證據方法與判決結果無影響，卻未記載不採之理由，亦
    顯有判決不備理由之違誤。(三)依互助會會員名單之記載，被
    上訴人非不知上開情事，而竟猶恣意超出授權範圍填載年月
    完成發票行為，足證其非善意第三人，並不受法律之保證，
    此為原判決理由不備之違誤。(四)被上訴人受交付系爭支票時
    ，因屬尚未完成發票行為之無效支票，此與有效支票，上訴
    人不得以被上訴人之前手之事由對抗被上訴人之情形不同，
    此亦為原判決理由不備之違誤。原判決具有民事訴訟法第
    469條第6款判決理由不備之違法，且已影響於判決結果，爰
    依法提起上訴等語，並聲明：原判決廢棄。被上訴人在第一
    審之訴及其假執行之聲請均駁回。
三、查原判決以上訴人簽發未記載發票年月日之系爭支票，交予
    會首洪瑞隆，授權其於每月得標日，交予得標會員提示兌領
    ，以清償上訴人應繳死會會款之用，即係以會首為其逐月填
    寫發票日之機關，該會首洪瑞隆因給付會款而轉囑被上訴人
    填寫發票日完成發票行為，則被上訴人亦不過依上訴人原先
    決定之意思，輾轉充作填寫發票日之機關，與上訴人自行填
    寫發票年月日完成發票行為無異，上訴人自不得以系爭支票
    由被上訴人填寫發票年月日完成發票行為係屬變造為由，而
    執為免責之抗辯，被上訴人請求上訴人給付系爭支票之票款
    及利息，應予准許。並認上訴人其餘攻擊防禦方法及舉證，
    核與判決結果無影響，爰不逐一詳予論列。本件上訴人上訴
    理由未具體指明原判決認事用法有何不適用法規或適用法規
    不當之情形，亦未揭示該法規之條項或其內容，徒以被上訴
    人獲得授權之條件未成就、被上訴人填寫之發票日已逾授權
    範圍、被上訴人非善意第三人、系爭支票屬無效支票等由，
    指摘原判決有理由不備之違誤，揆諸上揭說明，其上訴自難
    認為合法，應予駁回。
四、法院為小額訴訟費用之裁判時，應確定其費用額，民事訴訟
    法第436條之19第1項定有明文，此依同法第436條之32第1項
    規定，於小額事件之上訴程序準用之。爰確定上訴人應負擔
    之第二審訴訟費用額為1,500元。
五、據上論結，本件上訴為不合法，依民事訴訟法第436條之32
    第2 項、第444 條第1 項前段、第436 條之19第1 項、第95
    條、第78條，裁定如主文。
中　　華　　民　　國　　96　　年　　　2　　月　　1　　日
                  民事庭  審判長法  官   楊智勝
                                法  官   林恒祺
                                法  官　 連雅婷
以上正本證明與原本無異。
本件裁定不得抗告。
中　　華　　民　　國　　96　　年　　 2 　　月　　1　　日
　　　　　　　　　　　　　　　  書記官  蕭家玲
